# 软件升级优化费用可以再计入研发费用资本化吗？年限怎么确定？

提问人：meizhen12 时间：2021-01-12 22:11:00
请教一个问题，我公司从 2019 年 11 月到 2020 年 4 月研发一个APP，然后上线了，之前的支出我都计入研发费用-资本化期间了，形成无形资产了，但是后期这个APP有开发新的模块，版本也升级优化了， 这个期间产生的支出，还能再计入研发费用资本化吗

回答人：chenyiwei
后续深化开发的支出，如符合无形资产准则规定的五条资本化条件，也可以资本化，但要考虑此前已资本化的以前版本开发支出在版本迭代的过程中，是否已经（至少有部分）不再与新版本相关，对这部分资本化支出要及时予以转销处理，避免无形资产账面价值的不恰当膨胀。